臺灣高等法院刑事判決　　　　　　 95年度上更(一)字第892號
　　上　訴　人　丁○○
　　即　被　告
　　選任辯護人　馮志剛　律師
　　上　訴　人　戊○○
　　即　被　告
　　上　訴　人　甲○○
　　即　被　告
　　上二人共同　金學坪　律師
　　選任辯護人
上列上訴人因妨害自由等案件，不服台灣台北地方法院92年度訴
字第1165號，中華民國92年8月29日第一審判決（起訴案號：台
灣台北地方法院檢察署91年度偵字第3709、5091號）提起上訴，
經最高法院發回（95年台上字6716號），判決如下：
    主 　　 文
原判決撤銷。
丁○○、戊○○、甲○○共同連續犯剝奪他人行動自由罪。
丁○○處有期徒刑壹年陸月。
戊○○處有期徒刑壹年。
甲○○處有期徒刑伍月，如易科罰金，以銀元參佰元即新台幣玖
佰元折算壹日。
    事實及理由
壹、構成要件的犯罪事實
一、保證責任中華民國國軍軍眷住宅公用合作社（下稱軍合社）
    所規劃，坐落臺北市南港區○○○路○段的「凌雲五村重建
    建築工程」，原是由中隆營造股份有限公司（下稱中隆公司
    ）於民國88年4月間承攬施作。
    之後因中隆公司無力完成，改由連帶保證人即以丙○○為實
    際負責人的上林營造股份有限公司（下稱上林公司，名義負
    責人為丙○○胞姐黃明月）於同年12月間起繼續施作。
二、達郎工程有限公司（下稱達郎公司）、北勢湖工業股份有限
    公司（下稱北勢湖公司）、固信機械工程有限公司（下稱固
    信公司）原是中隆公司的下游小包，分別負責土方、預拌水
    泥、基樁等工程。主張中隆公司尚積欠上述3家公司共新臺
    幣（下同）2614萬8140元工程款（計達郎公司360萬3233 元
    、北勢湖公司1397萬4176元、固信公司854萬731元）。
    達郎等3家公司即共同委任沈濟民律師（另經不起訴處分）
    ，依上林公司與軍合社、中隆公司所簽立的「協議書」第1
    條約定，轉向承接的上林公司請求給付前述中隆公司積欠的
    工程款；丙○○卻以上林公司與達郎等3家公司並無任何契
    約關係，依協議書的記載，上林公司概括承受的範圍只限於
    中隆公司未兌現票據、未領取的工程款由中隆公司配合上林
    公司協調處理，並不包括中隆公司對外積欠的債務，且協議
    書所載，中隆公司開出、未兌現票據對象並無達郎公司為由
    ，拒絕給付。
    經軍合社副總經理章植南、總工程師邵世禎（均另經不起訴
    處分）居間協調數次無結果。
三、曾任前述工程改建小組委員（之後因被發覺資格不符而遭取
    消委員資格）的丁○○知悉上情後，唯恐改建工程受挫，甚
    或停頓，影響其受分配的利益，而積極介入要求丙○○付款
    ，也無結論；丁○○竟與之前四海幫海山堂堂主戊○○及戊○○身邊的小弟甲○○、湯士漢（原審另行審結）等人，為
    逼令丙○○支付款項，竟共同基於剝奪他人行動自由及使人
    行無義務之事的犯意聯絡，先於90年9月24日上午11時許，
    乘丙○○在臺北市○○○路○段49號9樓，軍合社辦公室內，
　　與章植南洽談工程款給付事宜，而由丁○○在外以行動電話
　  （0000000000，申請人為戴運星）與戊○○（0000000000，
    申請人為戊○○本人）聯絡，推由戊○○帶同湯士漢、甲○○及其他姓名不詳的3、4名成年人衝進軍合社辦公室內，由
　　其中姓名不詳的成年人分持2把槍枝（未扣案，不能證明具
　  有殺傷力）抵住丙○○頸部及背部、甲○○則持相機欲對丙○○拍照，以此強暴、脅迫的非法方法，不讓丙○○離開現
    場，剝奪丙○○的行動自由；再由其中一名姓名不詳的成年
    人拿出已繕打好的切結書，強逼丙○○簽名，表示同意由上
    林公司向軍合社借支的工程保留款中，支付2614萬8140元給
    達郎等3家公司。
    戊○○等人並要求在場的章植南以電話聯繫不知情的沈濟民
    律師到場處理。
    沈濟民到場後，以為丙○○（上林公司）已同意支付沈濟民
    受託處理的達郎等3家公司的工程款，即與章植南洽談領款
    事宜，並請丙○○於前述「切結書」最後3行補寫：上林公
    司同意於備妥一切領款文件後，由上述3家廠商委任的沈律
    師向軍合社領取全部工程款等語，並經章植南與軍合社財務
    、稽核等單位聯繫後，由沈濟民回去補足申請書。
    同時戊○○等人並令丙○○出具公司大小章以備提款使用。
    丙○○回稱未帶在身上；戊○○即對丙○○搜身，於確認丙○○所言屬實之後，即命丙○○差人將公司大小章帶來，使
    丙○○行無義務之事。
    同日下午1時10分許，上林公司職員沈柏臣攜帶上林公司大
    小章到達現場，於切結書上蓋印；因沈柏臣未將上林公司發
    票一併帶來，欲返回公司拿取發票，戊○○等人竟承續前述
    剝奪他人行動自由的概括犯意，不准沈柏臣離開，連續剝奪
    沈柏臣的行動自由，而令沈柏臣聯繫他人帶公司發票前來。
    上林公司員工於下午3時許，持發票到達軍合社樓下，甲○○即下樓拿取。
    沈柏臣於發票上填寫2614萬8140元的金額後，由軍合社經辦
    人乙○○提出簽呈，連同授權書、切結書、沈濟民所補來的
    申請書以及前述上林公司發票等文件，向軍合社請款，經章
    植南批示：准於上林公司的工程保留款3331萬1985元中借支
    2614萬8140元予上林公司等文字，並由沈濟民代為領取。
四、同日下午4時30分許，沈濟民帶同一名姓名不詳成年人與軍
    合社出納，即不知情的單定閎（另經不起訴處分）前往臺北
    市○○○路寶島商業銀行辦理轉帳手續，由沈濟民提領2千6
    百多萬元現金。
五、同日下午5時30分許，戊○○等人於確認款項已經領得，才
    將丙○○、沈柏臣釋放。
六、當日晚間，沈濟民將達郎等3家公司的款額，分別交付達郎
    公司的承接者，達聯工程有限公司負責人白振甫、北勢湖公
    司負責人劉榮盛、固信公司負責人郭有城（均另經不起訴處
    分）。
貳、關於證據能力
一、辯護人及被告對於共同被告僅聲請詰問共同被告戊○○。
　　辯護人均只以丙○○、沈柏臣及章植南所言皆為審判外陳述
    ，無證據能力（本院96年1月19日準備程序筆錄第3頁）為由
    ，為被告辯護。
二、本院的認定
（一）辯護人主張證人丙○○、沈柏臣及章植南於原審經具結的
      證言（原審卷第47-75、90、92、95頁）不具證據能力，
      顯有誤會。
（二）92年1月14日修正通過的刑事訴訟法施行前，已繫屬於各
      級法院的案件，其後的訴訟程序，應依修正後刑事訴訟法
      終結；但刑事訴訟法修正施行前已依法定程序進行的訴訟
      程序，其效力不受影響。刑事訴訟法施行法第7條之3明白
      規定。
    　刑法偽證罪的處罰範圍並不及於司法警察官或司法警察詢
      問時，故證人或被害人於司法警察官或司法警察詢問時，
      並無令具結的必要。
    　員警於詢問時未錄音、未命證人具結，並無違法，其證言
      依刑事訴訟法施行法第7條之3規定，效力不因刑事訴訟法
      的修正而受影響，仍有證據能力。
    　司法警察官或司法警察依法定程序製作的詢問筆錄，即屬
      刑事訴訟法第165條第1項規定可為證據的筆錄。法院依直
      接審理方式，顯示於公判庭加以調查，並經言詞辯論，有
      證據能力（最高法院95台上5973號判決參照）。
    　刑事訴訟法關於證人的訊問，採具結制度，其用意在擔保
      證言的真實性及憑信性，並提高證人的責任心及警戒心，
　　　使為誠實的陳述。因此，「具結」只是證言真實性的程序
　　  擔保。
    　刑事訴訟法第186條第1項前段規定的「具結」，是指依法
      有具結義務的人，履行其具結的義務，並非所有未令具結
      的證人所為的陳述即當然無證據能力。因此，證據能力有
      無，不能單純以證人是否具結為斷。
    　證人（告訴人）丙○○、沈柏臣於偵訊的證述雖均未具結
      ，但上述於修正刑事訴訟法施行前所為證言，依當時有效
      的刑事訴訟法並無未經具結即無證據能力的規定；以上證
      言也無顯然不可憑信的情況。證言不因證人未具結而絕對
      無證據能力，法院經調查其他證據認證言可信即得採納。
      辯護人就警詢、偵查相關的證述，指稱不具證據能力，同
      有誤會。
參、認定犯罪事實所憑的證據
一、告訴人即證人丙○○於警訊、偵查及原審就前述犯罪事實的
    詳細指訴。
二、證人沈柏臣、章植南、郭有城、劉榮盛、白振甫、沈濟民、
    乙○○於警訊、偵查、原審或本院的證言。
三、證人章植南關於被告丁○○於90年年底許，經空軍總部取消
    改建小組委員資格的證言（他5669第93頁）。
    被告坦承上述證言所述是事實（本院96年6月6日審判筆錄第
    12頁）。
四、工程承攬合約書（他卷137頁）。
五、軍合社開具給上林公司的寶島商業銀行支票（偵3709第167
    頁）。
六、軍合社90年9月24四日支出傳票（偵3709第168頁）。
七、上林公司開立給軍合社的90年9月24日統一發票（同上卷第
    169頁）。
八、軍合社90年9月24日載有：「90年9月24日上午上林公司代表
    丙○○先生與其土方下包廠商於本社協商債務問題時，若干
    不明黑道人士約7、8人持上開文件至社，亮槍脅迫上林公司
    代表丙○○先生接受在工程保留款00000000元中借支交付
    00000000元整，並要求上林公司切結在已施作工程的逐期計
    價款中扣除至全部清償為止。」等文句的簽呈（同上卷第
    170頁）。
    證人章植南並於原審證述：「警詢偵查所言實在。」、「（
    簽呈）是顧慮丙○○的生命安危。」等語（原審第66頁末行
    、第70頁第1答）。
    可證告訴人丙○○等確實曾在前述時地遭人強制及妨害自由
    。
九、沈濟民律師事務所函（同上172頁）。
十、上林公司丙○○簽立的90年9月24日切結書、達郎等3家公司
    授權沈濟民領款的授權書（同上175-178頁）。
十一、共同被告湯士漢供述，被告戊○○以前是四海幫海山堂堂
      主；其與被告甲○○均為戊○○身邊的小弟（偵3709第47
      頁、第275頁反面末行）；90年9月24日戊○○邀湯士漢前
      去處理丙○○與之前工程小包（即達郎等公司）之間的帳
      務，現場之人只認識戊○○（同上卷第47頁反面第1、8行
      ）。
十二、被告丁○○與被告戊○○於90年9月24日密切聯繫的行動
      電話（0000000000）通聯紀錄（偵5091第132-142頁）。
肆、被告的辯解
　　被告丁○○、戊○○及甲○○均否認參與前述犯行。
一、被告丁○○辯稱是改建委員會的委員（本院96年4月11日審
    判筆錄第2頁）；本案與之無關。
    犯罪事實欄所述期間內之所以與被告戊○○以行動電話密切
    聯繫，是因丁○○的女友陳慧貞是戊○○女友的妹妹，患有
    燥鬱症，只聽戊○○的話。聯繫戊○○的目的是請戊○○阻
    止丁○○的女友吵鬧。
    證人沈柏臣是告訴人丙○○同母異父的兄弟，當然幫丙○○
    說話製造假象；證人章植南、乙○○、單定闕及邵世禎均為
    軍合社幹部，證言不客觀等語。
二、被告戊○○辯稱，未參與本案犯行，也未去過軍合社；通聯
    紀錄對被告戊○○有利，原審竟用以作為不利於被告的認定
    等語。
三、被告甲○○辯稱，對本案完全不知情等語。
伍、對於被告辯解的認定
一、被告丁○○於90年年底許即已被取消改建小組委員資格的事
    實，已如前述。
二、縱使被告丁○○曾寄望被告戊○○能以電話遙控安撫丁○○
    女友陳慧貞的情緒，常情在三、五次聯繫之後即知可行與否
    ；但卻因此而有33次的通聯紀錄，顯然違常。
    況且，被告丁○○於警詢初供時，坦承通聯紀錄的記載是事
    實，但稱通話內容已經忘記（偵3709第41頁）；參酌被告戊○○於偵查中也不否認通聯紀錄的真實性，也未曾表示與被
    告丁○○聯繫的原因是為了安撫陳慧貞情緒（同上第228 反
    面）。
    可證為安撫陳慧貞而相互通聯的辯解是事後臨訟編造之詞；
    被告戊○○於本院以證人身分結證所為配合被告丁○○辯解
    的證言，不可採信。
    經審酌，被告丁○○聲請傳喚證人陳慧貞，並無傳訊必要。
三、證人沈柏臣是被告等實行妨害自由犯行的被害人；章植南是
    親身經歷現場經過的直接證人；乙○○並於本院結證表示其
    於警詢的證述為事實；證人單定闕及邵世禎屬於中性的證人
    ，被告丁○○憑空指摘以上證人的證言，不能採信。
四、被告丁○○是共同正犯，隱於行為地之外操控，推由被告戊○○等出面實行，論述如下：
（一）被告丁○○坦承，達郎等3家公司往找被告丁○○處理（
      原審第55頁）；本案行為後，90年9月25日、26日北勢湖
      及達郎公司曾招待被告丁○○前往酒店喝酒（偵3709第
      302頁）。
      被告丁○○坦承對告訴人未給付中隆公司所積欠的小包
      工程款表達過不滿，也曾陪同3家小包廠商前往軍合社討
      論積欠工程款的事情（原審第179頁）。
（二）證人即告訴人丙○○證述：戊○○通話時所傳來的是丁○○的聲音，丁○○指示應搜身及命提出印章，之後被告戊○○果然對丙○○搜身而未搜得印章，不得已才叫沈柏臣
      帶印章前來等語（偵3709第260-261頁；原審48-53頁）。
（三）通聯紀錄顯示，本案行為時被告丁○○、戊○○間確實曾
      經密切聯繫（偵5091第132-142頁）。
      被告丁○○使用的前述行動電話與被告戊○○使用的上述
      行動電話於90年9月24日下午1時15五分許至下午5時44分
      ，告訴人丙○○被限制行動自由的時間內，共有33筆通話
      之紀錄。
      被告丁○○更坦承當日上午就曾使用同行動電話與被告戊○○聯繫（原審第176頁）。
      且證人章植南於偵查中並證述「戊○○進來時，直接站在
      黃（足收）旁邊」（他5669第95頁反面）等語。
      以距離而言，告訴人指稱，在現場自被告戊○○使用的行
      動電話中聽到被告丁○○的聲音，參酌被告丁○○當庭發
      言的聲調及音量，可認合於常情。
      證人章植南的證言，證實告訴人丙○○前述自戊○○行動
      電話中聽到被告丁○○指示的聲音一情，可以採信。
（四）在場的被告戊○○等之前並未就改建工程有關事宜與告訴
      人丙○○有所接觸；而竟於本案行為時，當場拿出事先打
      字準備好的切結書迫令告訴人丙○○簽認，已經證人丙○○、章植南證實（偵3709第65-66頁、75頁；原審第54、
      139 頁）。
      而被告戊○○、甲○○及湯士漢等多人當中，只有被告丁○○與改建工程具有利害關係，且戊○○等人當場所提出
      ，事先即已備妥的切結書內容又正是達郎等3家公司請被
      告丁○○處理的事情及款額。
      參酌證人沈柏臣的證言：「我有看過丁○○，因他之前帶
      人到工地騷擾。」（偵3709第262頁反面）。
      告訴人也於原審的指訴：「他（被告丁○○）是去工地鬧
      ，比方說把工地門關起來，不讓我們進去開工，工地主任
      跟我講，他影響預拌混凝土的進度，我有親眼看到被告丁○○到工地鬧，影響工程。」（原審第178頁）。
      共同正犯，在合同的意思內各自分擔犯罪行為的一部分，
      相互利用他人的行為，以達犯罪目的，即應對全部所發生
      的結果，共同負責。
      被告丁○○實際策畫本案行為的人，雖然推由被告戊○○
      、甲○○等人出面實行，仍應同負共同正犯責任。
五、被告戊○○、甲○○均為本案在場行為人：
（一）告訴人丙○○明確指訴：
      「戊○○，平頭、瘦、約172公分左右，當時著黃色條紋
      上衣。」（偵5091第13頁）。
      「我指認警方所提示的相片，我可以認出戊○○為當日帶
      頭者；丁○○為指使者且有通聯紀錄可以指證；甲○○為
      當日持照相機拍照、下樓拿發票的男子；湯士漢當日有在
      場，因為他個子最高。」（同上偵卷第15頁反面、偵3709
      第257頁反面、第262頁末行）。
      「（問？是否確定沒有認錯人？）沒有認錯。」（原審第
      51頁）。
（二）證人沈柏臣證述：
      「我指認警方提示羅等七人的相片，我可以認出戊○○為
      當日帶頭者；湯士漢當日有在場；甲○○當日就是他下樓
      去拿發票的。」（同上偵卷第20頁反面、偵3709第62-63
      頁、256頁）。
      於原審雖有時間的間隔，但仍證述：「我比較有印象的是
      戊○○」（原審第73頁）。
（三）證人章植南證述：
　　　「經指認羅明…好像有在場，戊○○好像有打過電話，持
  　　槍者無法指認，戊○○進來時直接站在黃（足收）旁邊。
　    」（他5669第95頁反面）。
      「警偵所言均實在。」（原審第66頁末行）。
（四）證人乙○○於原審證述：
　　　「是章植南打內線電話給副理，副理再轉告我要我上9 樓
　　　，我是凌雲五村重建工程的承辦人」。
　　　「我對被告戊○○、被告甲○○有點印象在九樓辦公室內
　　　」（原審第76頁）。
      並於本院結證：因已歷相當時間，記憶模糊，之前所為陳
      述都是事實。
（五）共同被告湯士漢供承：
　　　「現場約2、3人，其中我只認識『粉哥』（被告戊○○）
　　　」、「戊○○邀我前去處理丙○○與之前工程各小包之間
　　　的帳務」、「我都稱呼戊○○『粉哥』或『羅董』」（偵
  　　5091第32頁反面）。
      之後因被告戊○○於偵查中供稱，對於90年9月24日本案
      犯行，只是與沈濟民相約於附近咖啡館聊有關本案工程糾
      紛，但並未到現場等語；共同被告湯士漢即同於偵查中改
      稱，所謂的「現場」指的是被告戊○○所稱的咖啡廳。顯
      然是事後勾串編造之詞，不可採信。
（六）被告戊○○辯稱，當日其與被告丁○○最早的通話紀錄，
      始於13時15分52秒（偵5091第140頁），因此告訴人所稱
      ，於本案行為時聽見被告丁○○於電話中與被告戊○○的
      談話聲音，即有疑問等語。
      被告戊○○上述的辯解，是以被告戊○○為發話人的通聯
      紀錄為辯；經查，被告丁○○、戊○○對於本案行為期間
      被告2人曾有高達30餘次的通話紀錄，均不否認，如前述
      ；其次，推由在場被告戊○○、甲○○等令告訴人丙○○
      拿出公司大小章，並對告訴人搜身的舉動，是被告丁○○
      在外以電話聯繫被告戊○○實行。因此，應審酌的是被告
      丁○○發話、被告戊○○受話的通聯紀錄（偵5091第133-
      136頁）而非被告戊○○的發話紀錄。所辯不能採信。
六、事證明確，被告的辯解均無可採信。被告其餘證據的調查聲
    請及辯解，經審酌均無礙於犯罪事實的認定及心證的形成，
    不另論述。
陸、撤銷改判的理由
一、撤銷原判決的理由
（一）原判決對於被害人沈柏臣被剝奪行動自由部分，只有事實
      的描述，漏未就此部分為法律上的認定及論罪。
（二）刑法第302條第1項及第304條第1項之罪，所保護的法益均
      為被害人的自由；而剝奪他人行動自由、使人行無義務之
      事，不外以強暴、脅迫為手段，罪質本屬相同；第302條
      第1項的法定刑，既較第304條第1項為重，則以剝奪他人
      行動自由的方法妨害人自由，縱然目的在於使人行無義務
      之事，或妨害人行使權利，仍應只依第302條第1項論罪，
      不另成立第304條第1項罪名。
      原判決認被告均觸犯刑法第302條第1項及第304條第1項之
      罪，並認所犯2罪間具有方法目的牽連關係，而從一重罪
      論以刑法第302條第1項剝奪他人行動自由罪，應有誤會。
二、自為判決的論罪科刑理由
（一）被告丁○○、戊○○及甲○○所為，均觸犯刑法第302條
      第1項剝奪他人行動自由罪。
（二）告訴人經被告戊○○等現場實行之人的強暴、脅迫簽立切
      結書及要求上林公司派人帶公司大小章前往軍合社等行無
      義務之事，被告等應是觸犯前述已經涵攝於刑法第304 條
      第1項的強制罪。公訴人認是涉犯同法第305條恐嚇罪，應
      屬誤會。
（三）被告丁○○雖未到現場，推由被告戊○○、甲○○等人出
      面實行，而以行動電話實際掌控，與在現場實際參與犯行
      無異。
      被告3人與另案被告湯士漢，及其他不詳姓名3、4名成年
      人間，因具有犯意聯絡、行為分擔，均為共同正犯。
      至於往找被告丁○○代為討債的達郎等3家公司，與被告
      丁○○等是否具有犯意聯絡，於今仍處於卷證不明確程度
      ，且非起訴對象，非本案審理範圍。
（四）被告等先後剝奪被害人丙○○、沈柏臣的行動自由，時間
      緊接、所犯構成要件相同，依刑法第2條第1項前段規定，
      應適用修正刪除前刑法第56條連續犯規定，均論以一罪，
      並均加重刑罰。
（五）被告等共同持槍的行為，因並未扣得前述2把槍枝，以致
      未能證明是否為具有殺傷力的槍枝，也不能證明被告等此
      部分行為涉有違犯槍砲彈藥刀械管制條例犯行，且未經檢
      察官起訴，不予論罪。
（六）被告等所為，以及達郎公司接洽被告丁○○代為向上林公
      司催討的行為，尚不足以構成恐嚇取財罪行：
  １、中隆公司既受財務狀況影響，以致無力完成軍合社規劃的
      改建工程，當中隆公司轉手給上林公司時，中隆公司對外
      的債權債務關係必然複雜且紛亂，為常情得以理解。
      達郎等3家公司主張中隆公司積欠其等工程款，曾循正當
      途徑委請律師沈濟民進行追償，已經證人沈濟民明確證述
      。
  ２、達郎等3家公司並曾找被告丁○○代為處理，此由證人沈
      濟民於領得款項後，當晚即分別送交給達郎等3家公司，
      以及被告丁○○供稱，達郎等公司隨即於90年9月25、26
      日，招待被告丁○○上酒店（偵3709第302頁）可證。
　３、中隆公司與上林公司間協議書的記載，固然不足以彰顯上
　　　林公司已概括承受中隆公司的所有債務；但也未能顯示中
  　　隆公司所有的債務關係。
  　　協議書雖然並未列記「達郎公司」，但截至目前並無證據
    　可證達郎公司對中隆（上林）公司是無債權而藉端勒索。
　４、被告丁○○等於本案所為不法，事證明確，已經論述如上
　　　；至於被告等以此等不法手段為達郎等3家公司所取得的2
　　　千6百多萬元款額，是否併涉意圖不法所有的恐嚇取財犯
　　　行，依目前的卷證顯示，證據力尚嫌薄弱，不足以達確信
　　  有罪程度。
（七）審酌被告等犯罪動機及目的、手段、品行、前案紀錄、與
      被害人的關係、所生危害及犯後態度等一切情狀，認宜分
      別量處如主文所示刑罰，並依刑法第2條第1項前段規定，
      適用行為時刑法第41條第1項前段，以定被告甲○○的易
      刑標準。
柒、適用法律
一、刑事訴訟法第369條第1項前段、第364條、第299條第1項前
    段。
二、刑法第2條第1項前段、第28條、第302條第1項；修正前第56
    條、第41條第1項前段。
三、罰金罰鍰提高標準條例第1條前段、第2條。
四、現行法規所定貨幣單位折算新台幣條例第2條。
中　　華　　民　　國　　96　　年　　6 　　月　　29　　日
    　　　　　　　　　刑事第六庭審判長法　官  林堭儀
　　　　　　　　　　　　　　　　　　  法　官  莊謙崇
　　　　　　　　　　　　　　　　　　  法　官  郭豫珍
以上正本證明與原本無異。
如不服本判決，應於收受送達後十日內向本院提出上訴書狀，其
未敘述上訴之理由者並得於提起上訴後十日內向本院補提理由書
（均須按他造當事人之人數附繕本）。
                                      書記官  胡勤義
中　　華　　民　　國　　96　　年　　6 　　月　　29　　日
附錄：本案論罪科刑法條全文
中華民國刑法第302條
（剝奪他人行動自由罪）
私行拘禁或以其他非法方法，剝奪人之行動自由者，處 5 年以下
有期徒刑、拘役或 3 百元以下罰金。
因而致人於死者，處無期徒刑或 7 年以上有期徒刑，致重傷者，
處 3 年以上 10 年以下有期徒刑。
第 1 項之未遂犯罰之。
